臺灣基隆地方法院刑事判決　　　　　　　　93年度訴字第17號
公　訴　人　臺灣基隆地方法院檢察署檢察官
被　　　告　甲○○
被　　　告　辛○○
右一人
選任辯護人　張仁興律師
上列被告等因詐欺案件，經檢察官提起公訴（92年度偵字第2012
、3363、3493、3740號）及併案審理（臺灣桃園地方法院檢察署
93年度偵字第19776號），本院判決如下：
    主  文
甲○○共同連續行使偽造私文書，足以生損害於他人，累犯，處
有期徒刑壹年肆月。
辛○○共同行使偽造私文書，足以生損害於他人，處有期徒刑伍
月，如易科罰金，以佰元折算壹日。
    理  由
一、犯罪事實：
    甲○○（原名王笑芬）曾於民國（下同）84年6 月22日，因
    偽造文書案件，經法院以84年度訴字第628號判處有期徒刑6
    月，嗣提起上訴，於84年9 月22日，經臺灣高等法院撤銷原
    判決，以84年度上訴字第4348號改判有期徒刑6 月，嗣再提
    起上訴，經最高法院於85年8月21日，以85年度台上字第399
    0號撤銷原決，發回更審，於86年1月28日，經臺灣高等法院
    撤銷原判決，以85年度上更一字第829號改判有期徒刑3月，
    嗣再提起上訴，經最高法院於86年5 月23日，以86年度台上
    字第3052號駁回上訴確定。另於86年4 月21日，因違反動產
    擔保交易法案件，經本院以86年度易字第1058號判處有期徒
    刑4月，於86年5月15日確定，上開二罪名，嗣經定應執行刑
    6月，於90年3月30日易科罰金執行完畢。明知辛○○、壬○○（現通緝中，待通緝到案後再行審理）、庚○○○、丑○○（以上2 人業經本院判決確定）等人或為工作收入微薄、
    資力不良；或為失業而為毫無資力之人，對於信用卡簽帳、
    借款及汽車買賣契約均無還款之能力及意願。甲○○仍基於
    意圖不法所有之概括犯意，連續：
（一）於民國（下同）91年12月18日與辛○○共同基於犯意之聯
      絡，由辛○○提供個人之身分資料予甲○○，甲○○再將
      辛○○個人資料填寫於中華商業銀行（下稱中華銀行）消
      費性貸款申請書中，並由辛○○於申請人欄簽名，隱匿辛○○無償債能力之嚴重狀態，持向中華銀行三重分行申請
      核發現金卡，使中華銀行承辦人員陷於錯誤，而於92年1
　　　月24日核發最高額度新臺幣（下同）50000 元之及時現金
      卡予辛○○（帳號為017─01─001365─7─00號）。甲○○與辛○○隨即共同基於意圖為自己不法所有之概括犯意
      聯絡，連續在93年1 月27日分別提領10000元及20000元，
      並在1月28日提領19000元，致生損害於中華銀行。甲○○
      與辛○○事後即置之不理。
（二）於92年1 月初，與辛○○承前概括之犯意聯絡，由辛○○
      提供個人之身分資料予甲○○，甲○○即據以偽造辛○○
      於90年在君惠飲食店總額514315元之各類所得扣繳暨免扣
      繳憑單，並持該扣繳憑單而將辛○○個人資料填寫於國泰
      商業銀行（下稱國泰銀行）信用卡申請書進而隱匿辛○○
      無償債能力之嚴重狀態，持之向位於臺北市○○路○段88
      號11樓之國泰銀行行使以申請核發信用卡，使國泰銀行信
      用卡事業處承辦人員陷於錯誤，而於同年1 月13日核發卡
      號0000000000000000號信用卡予辛○○。辛○○取得信用
      卡後，遂在臺北市某處將該信用卡交給甲○○，二人即承
      前共同犯意聯絡，於92年3 月26日14時46分持該信用卡，
      在臺北縣三重市某處之亞航旅行社刷卡消費48600 元，致
      生損害於國泰銀行，辛○○並向甲○○收取20000 元之代
      價，足生損害於國泰銀行及君惠飲食店。甲○○與辛○○
 　   事後即置之不理。
（三）於92年1 月19日與辛○○、丑○○、丁○○共同基於犯意
      聯絡，以無資力之丑○○名義向中太汽車股份有限公司（
      下稱中太公司）購買自小客車，並向設於臺北市松山區○○○路二Ｏ五號九樓之福灣企業股份有限公司（下稱福灣
　　　公司）表示購車之資金不足，而以動產擔保交易附條件買
      賣方式購買車牌號碼9Ｋ─5739 號自小客車並向主管機關
      辦理登記，由辛○○擔任保證人，並以動產抵押擔保借款
      之方式擔保福灣公司889406元之債權，由丑○○擔任動產
      擔保交易之債務人，辛○○擔任連帶保證人以取信福灣公
      司，雙方約定分24期繳清款項，自92年2 月24日起至93年
      12月24日止，每月1期，前23期每期繳交17482元，第24期
      即94年1 月24日繳交409320元，使福灣公司、中太公司陷
      於錯誤而訂立契約並將小客車依丑○○指示交由甲○○、
      丁○○處理，事後丑○○、辛○○拒絕繳納款項，足生損
      害於福灣公司及中太公司。甲○○、辛○○、丑○○、丁○○事後即置之不理。
（四）於92年1 月27日，又與丁○○、無資力之庚○○○及壬○○共同基於犯意之聯絡，以庚○○○名義向中太公司購買
      自小客車，並向福灣公司表示購車之資金不足，而以動產
      擔保交易附條件買賣方式購買車牌號碼9Ｋ─6132 號自小
      客車並向主管機關辦理登記，並以動產抵押擔保借款之方
      式擔保福灣公司504673元之債權，由庚○○○為動產擔保
      交易之債務人，雙方約定自分24期繳清款項，自92年2 月
      24日起至93年12月24日止，每月1 期，前23期每期繳交10
      931元，第24期即94年1月24日繳交253260元，並由壬○○
      擔任連帶保證人以取信福灣公司，使福灣公司、中太公司
      陷於錯誤訂立契約後將小客車依庚○○○之指示交由甲○○、丁○○處理，庚○○○即向甲○○收取5000元之報酬
      ，壬○○則收取數目不詳之報酬。嗣後甲○○、丁○○、
      庚○○○及壬○○即置之不理。
（五）92年2月7日，與丑○○又承前共同之犯意聯絡，由丑○○
      提供個人之身分資料予甲○○，甲○○即據以偽造丑○○
      於90年在億能機電業有限公司總額723450元之各類所得扣
      繳暨免扣繳憑單，91年12月份實發金額53550元 薪資單、
      92年1月份實發金額53865元薪資單，並持該扣繳憑單、薪
      資單而將丑○○個人資料填寫於臺灣土地銀行現金卡申請
      、啟用登錄申請書並填寫現金卡融資契約書（契約書係同
      月17日填寫），隱匿丑○○毫無償債能力及清償意願之狀
      態，並偕同丑○○至基隆市○○路18號臺灣土地銀行基隆
      分行營業所持以申請核發現金卡，並使土地銀行承辦人員
      陷於錯誤而核發最高消費額度150000元之信用卡予丑○○
      （帳號250 ─20622─7）。甲○○與丑○○隨即共同在同
      月18日接續6次，在土地銀行基隆分行提款機領取共計149
      985元（含手續費），隨後即置之不理。
（六）於92年4 月16日，與辛○○承前共同之犯意聯絡，由辛○○提供個人之身分資料予甲○○，甲○○再將辛○○個人
      資料填寫於聯邦商業銀行（下稱聯邦銀行）國民現金卡申
      請書並隱匿辛○○無償債能力及意願之狀態，持向聯邦銀
      行東臺北分行申請核發現金卡，使聯邦銀行承辦人員陷於
      錯誤而於同日核發最高消費額度50000 元之及時現金卡予
      甲○○與辛○○（帳號00000000000 號）。甲○○與辛○○隨共同基於上開犯意聯絡，在同年4月17日分別提領300
      00元及20000 元，致生損害於中華銀行。甲○○與辛○○
      事後即置之不理。
二、認定事實所依據之證據及理由：
    犯罪事實（一）
  １、人證：
    (1)證人戊○○（中華商銀三重分行本件現金卡申請案承辦人
      ）於本院93年4 月17日審理時之證述，稱：在我經辦過程
      中沒有見過被告甲○○、辛○○，郭文慈（對保人）有見
      過。現金卡是簽完貸款契約書後當場交給立約人。是由郭
      文慈交給立約人辛○○（詳本院卷第1宗第195頁）。
    (2)證人郭文慈（中華商銀三重分行本件現金卡申請案對保人
      ）於本院93年5 月18日審理時之證述，稱：辛○○來辦時
      是我對保。交卡一定要本人來領。我不記得是否我親手交
      卡給辛○○。我記得申請時辛○○坐在我對面填寫申請書
      。我不太記得是否她主動來辦卡，是否有與他人同來我不
      清楚。對保一定要拿
      她對保時，她
      是一樣的，所以我對辛○○有印象（詳本院卷第2宗第116
      至119頁）
  ２、書證：
    (1)辛○○中華商業銀行信用貸款申請書（附於92年偵字第37
      40號卷第17頁）
    (2)辛○○中華商業銀行客戶帳務資料查詢（附於92年偵字第
      3740號卷第20至22頁）
    (3)辛○○基隆市農會帳戶交易明細表（附於92年偵字第3740
      號卷第41至43頁）
    (4)內政部警政署刑事警察局93年12月16日刑鑑字第09302399
      18號鑑驗通知書「中華商業銀行消費性信用貸款申請書（
      文件10）與辛○○92年9 月26日訊問筆錄、93年4月7日當
      庭書寫之簽名筆跡相符。」（本院卷第2宗）
  ３、對於被告辯解之判斷：
    (1)被告辛○○於本院93年4 月20日審理時，坦承中華銀行消
      費性信用貸款申請書是伊親自填寫的，但辯稱：申請書是
      甲○○拿5、6張申請書給伊填寫，伊未去過中華銀行三重
      分行云云；被告甲○○坦承有和被告辛○○一起去中華銀
      行三重分行領卡，辛○○並持卡提領3 次現金，但辯稱：
      辛○○辦卡與伊無關，核卡後，卡片亦由辛○○自行保管
      提領現金云云。
    (2)本院基於下列事證，認為被告上述辯解不足採信：
      依證人郭文慈之證述及被告甲○○之供述，中華銀行消費
      性信用貸款確實是被告辛○○親自申請及領卡，又依內政
      部警政署刑事警察局鑑定結果中華商業銀行消費性信用貸
      款申請書上辛○○之簽名亦與辛○○92年9 月26日訊問筆
      錄、93年4月7日當庭書寫之簽名筆跡相符，被告辛○○復
      坦承
      請書、親自至中華商銀申辦現金卡之事實應足認定，被告
      辛○○所稱催收時才知道甲○○把資料拿去辦卡云云，不
      足採信。
      依被告辛○○之供述，被告甲○○拿5、6張申請書給伊填
      寫，並叫伊辦，核卡後，卡片亦由甲○○取走，被告甲○○所辯，顯不足採。
    犯罪事實（二）
  １、人證：
    (1)被告辛○○於本院93年4月7日審理時，坦承：國泰銀行信
      用卡申請書是伊親自填寫的，交給被告甲○○辦理，信用
      卡寄來後亦是被告甲○○與伊一起去拿回來，之後被告甲○○有帶伊去旅行社刷卡，分伊20000 元，卡由甲○○取
      走。
    (2)證人己○（國泰商銀總行信用卡事業處業務控管部）於本
      院93年4月7日審理時之證述，稱：該件由卓正祥審核、詹
      文儀徵信。法律組催收時，辛○○自承有辦本件信用卡，
      ，但遺失了，是我發現帳目的發生都在她遺失前。申請信
      用卡時是士林分行的丙○○承辦，但她不能確定是否辛○○本人申請，因為申請業務很多。在催收過程中有和辛○○聯繫過，她表示願意償還，信用卡是朋友王小姐在使用
      。92年3月26日在特約商店亞航旅行社刷卡48600元，該旅
      行社有假消費真刷卡情形，該旅行社在經濟部已經解散，
      辛○○在我催收時，有承認甲○○帶她去旅行社刷卡換現
      金。本件信用卡是用郵寄方式寄到基隆市○○○路48號之
      1（詳本院卷第1宗第199、200頁）
  ２、書證：
    (1)辛○○國泰商業銀行信用卡申請書（附於92年發查字第10
      2號第6頁）
    (2)辛○○掛失需求單（附於92年發查字第102號第10頁）
    (3)簽帳單3張（附於92年發查字第102號第12至14頁）
    (4)國泰世華商業銀行93年5月14日陳報狀辛○○已於93年5月
      13日將國泰世華銀行之信用卡欠款全部清償，本行對辛○○所為不予追究（詳本院卷第2宗第89頁）
    (5)內政部警政署刑事警察局93年12月16日刑鑑字第09302399
      18號鑑驗通知書國泰銀行信用卡申請書（文件11）與辛○○92年9 月26日訊問筆錄、93年4月7日當庭書寫之簽名筆
      跡相符（詳本院卷第2宗）
  ３、對於被告辯解之判斷：
    (1)被告甲○○辯稱：國泰銀行信用卡是辛○○自己想辦的，
      申請及領卡伊都沒跟辛○○一起去，辛○○事後有刷卡，
      亦與伊無關云云。
    (2)本院基於下列事證，認為被告甲○○上述辯解不足採信：
      依被告辛○○之供述：被告甲○○是有說要幫我辦卡（國
      泰銀行信用卡），我把資料交給她去辦卡。有填過申請書
      ，甲○○拿給我填。送件不是我去送的，我填好後就交給
      甲○○去辦。核卡後，卡片寄到中山二路48號之1 顏碧珠
      家，她收到之後通知我，我跟甲○○一起去拿。有跟甲○○去刷卡，那裡沒有招牌我不知是何旅行社。甲○○叫我
      去外面等，她跟對方算錢，她出來後拿20000 元給我。亞
      航旅行社48600 元簽帳單是我簽的，刷完信用卡甲○○拿
      走，申請信用卡時我是拿君惠飲食店的在職證明給甲○○
      。沒有拿扣繳憑單，我不知道扣繳憑單何來，但內容不實
      （詳本院卷第1 宗第201至203頁），足證被告甲○○所辯
      ，顯不足採。
    犯罪事實（三）
  １、人證：
    (1)證人葉淑芬於本院93年4 月20日審理時之證述，稱：我跟
      壬○○、丑○○、柯惠珍去安樂路老大公廟附近小吃店，
      辛○○介紹甲○○給我們大家認識，當時甲○○說要辦「
      頭家貸」最低限額可以貸到15萬，壬○○等人可以拿到45
      000 元，其餘105000元是甲○○拿走，以後如要清償，是
      甲○○他們負責。後來壬○○、丑○○、柯惠珍都有去辦
      ，但只有柯惠珍辦出來，就是這樣認識的。92年1 月下旬
      ，甲○○、辛○○來找壬○○時我在壬○○家，還有丑○○，我們在喝酒，甲○○打電話來說帶業務員來對保，我
      們都以為是頭家貸的業務員來對保，甲○○跟辛○○一起
      來，他們兩人先一起上樓來，後來再叫丑○○跟壬○○下
      樓，我從樓上看到他們在空攤位時寫東西。壬○○回來後
      我問她簽什麼，她說就是簽頭家貸的東西，當時壬○○有
      喝酒（詳本院卷第2宗第27、28頁）
    (2)證人丁○○於92年6 月17日偵查中之證述，稱：甲○○說
      這些都是她的保戶，這些都是老實人，所有的買賣折扣都
      是甲○○接洽的。我只有在1月17日和1月27日才有見到庚○○○和辛○○（附於92年偵字第2012號卷第34頁）；於
      92年7 月15日偵查中稱：原本是辛○○要買車，後來才改
      成丑○○要買（附於92年偵字第2012號卷第47頁）；於92
      年8 月15日偵查中稱：訂約時我確有看到黃、謝、辛○○
      及庚○○○簽名（附於92年偵字第2012號卷第82頁）
    (3)被告甲○○於本院93年3 月19日審理時之供述，稱：因為
      有信用不良的人想買車，辛○○、丑○○是買車的人頭，
      丑○○可以拿到10000元，辛○○可以拿到20000元，買車
      是假的，他們真的是人頭，本件是陳先生主謀，被告丑○○、辛○○也有跟陳先生見過面，簽契約時，是我帶辛○○、丁○○去找丑○○簽名的（詳本院卷第1宗第165頁）
      、於92年8 月15日偵查中供稱：我有告訴他們買車可以有
      多少代價，一位陳先生叫我這樣做的，是陳先生信用不好
      ，叫這些信用好的人當車主，再給他們代價。我是向辛○○說的，陳再告知謝、陳吳及黃三人。車主可拿一萬元，
      保人6000元，我都已經付錢了，契約也都是她們親自簽名
      的。找到這些人是經由辛○○，是我跟她講6000元及1000
      0 元代價找車主和保證人的事。一個人我收5000元，也是
      陳先生給我的，陳還說事成之後每人發1 張未上市股票，
      我也有告訴他們4人（附於92年偵字第2012號卷第83 頁）
      於本院93年4月7日本院審理時稱：丑○○向中太丁○○買
      車是我介紹的，他事後有給我佣金10000 元，丁○○是帶
      著契約書到壬○○家樓下，壬○○、丑○○、辛○○都有
      在場。丁○○核對
      ，辛○○自己要當丑○○買車的連帶保證人。丑○○買車
      投保費用是我墊的（詳本院卷第1 宗第221、222頁）
    (4)被告辛○○於本院93年4月7日審理時之供述，稱：我不知
      道有無在丑○○附條件買賣合約書中擔任連帶保證人，但
      是這個名字是我簽的，是甲○○拿來給我簽的。我沒看內
      容，甲○○也不給我看內容。我沒有這印章，簽名當時只
      折疊一個位置讓我簽名，沒有讓我看其他內容，她叫我趕
      快簽，過一陣子會跟我說何內容（詳本院卷第1宗第219頁
      ）
    (5)證人丑○○於本院93年4月7日審理時之證述，稱：簽名是
      我的，但內容我不知道（詳本院卷第1宗第227頁）
  ２、書證：
    (1)丑○○動產擔保交易附條件買賣設定登記申請書、附條件
      買賣合約（附於92年偵字第2012號卷第4頁、第8頁）
    (2)辛○○中太汽車訂購合約書（附於92年偵字第2012號卷第
      87頁）
    (3)內政部警政署刑事警察局93年12月16日刑鑑字第09302399
      18號鑑驗通知書「丑○○與辛○○共同發票之本票（文件
      14）、丑○○與辛○○共同簽立之附條件買賣合約書（文
      件15）等，與辛○○92年9 月26日訊問筆錄、93年4月7日
      當庭書寫之簽名筆跡相符」（詳本院卷第2宗）
  ３、綜上判斷：
      被告甲○○、辛○○與丁○○，丑○○間有共同詐欺取財
      之犯行甚明。
    犯罪事實（四）
  １、人證：
    (1)證人葉淑芬於本院93年4 月20日審理時之證述（同前犯罪
      事實三）
    (2)證人丁○○於92年6 月17日偵查中之證述，稱：甲○○說
      這些都是她的保戶，這些都是老實人，所有的買賣折扣都
      是甲○○接洽的。我只有在1月17日和1月27日才有見到庚○○○和辛○○（附於92年偵字第2012號卷第34頁）；於
      92年7 月15日偵查中稱：原本是辛○○要買車，後來才改
      成丑○○要買，至於壬○○的部分，也是這樣，因為壬○○有酒駕紀錄，不能購車，後來改成保證人（附於92年偵
      字第2012號卷第47頁）；於92年8 月15日偵查中稱：訂約
      時我確有看到黃、謝、辛○○及庚○○○簽名（附於92年
      偵字第2012號卷第82頁）
    (3)被告甲○○於本院93年3 月19日審理時之供述（同前犯罪
      事實三）
    (4)被告壬○○於本院93年4 月20日審理時供述，稱：甲○○
      說賣車子的業務員要做業績，如果簽名他有業績我們也有
      錢可拿，但甲○○沒給我錢，我一直跟她催，甲○○就有
      給我幾次1000元。我沒見過庚○○○，也沒有看過車子，
      也沒有去過車行，是在我家樓下簽的約。當時丑○○在我
      家喝酒，甲○○跟辛○○來我家，葉淑芬是我鄰居當時在
      我家，甲○○叫我跟丑○○到樓下去簽名，在樓下時辛○○也在場，車商業務員在樓下，拿出合約書、本票給我們
      簽。甲○○說要我做買車人頭，會有好處，但後來她說我
      有違規紀錄不能當人頭（詳本院卷第2宗第24、25頁）
    (5)證人庚○○○於92年6 月17日偵查中之證述，稱：甲○○
      告訴我「你簽一個名可以拿到6000元」，她只給了我5000
      元。我沒有買車的意思，我是收到繳款證明才知道自己是
      主。辛○○告訴我，有一個CASE只要簽名就有6000元，我
      剛開始有問陳，她說是車子貸款的事，我說既然是車子貸
      款的話，我簽名就會變成我的負擔，她說不會要我負擔，
      只要簽名就可以拿6000元，也不會有要付貸款事（附於92
      年偵字第2012號卷第32、33頁）、於本院93年1 月30日審
      理時稱：附條件買賣契約書簽名是我簽的，是被告甲○○
      拿來給我簽的，她當時有帶一個人，是不是汽車公司的人
      我不知道，她把契約摺一角不給我看，叫我簽名，所以契
      約內容我沒有看（詳本院卷第1 宗第62頁）、我簽名時保
      證人欄並沒有簽好。簽名以後甲○○有拿1000元給我，第
      2 次她帶我到台北一家茶藝館叫我在那邊等她，又拿不知
      何東西給我簽，給我4000元，她跟我說是她之前向我借相
      機沒還，那5000是要還我的。我不知道為何要簽名（詳本
      院卷第1 宗第63頁）、於本院93年4月7日審理時稱：福灣
      公司附條件買賣合約書籍設定登記申請書上簽名是我簽的
      ，是甲○○把契約摺起來露出一欄位叫我簽名，沒有告訴
      我作何事，只說以後再告訴我。她沒有跟我說為什麼簽名
      ，只說簽名會給我錢，當初說會給我6000元，但我只有拿
      到4000（詳本院卷第1宗第223頁）、壬○○之附條件買賣
      合約書連帶保證人欄及本票簽名是我簽的。是甲○○到我
      家樓下拿給我簽的，她把文件摺起來露出簽名欄叫我簽名
      ，說簽名就有好處，當時我缺錢，我就簽了，我總共拿了
      4000元（詳本院卷第1宗第223頁）
  ２、書證：
    (1)庚○○○中太汽車訂購合約書（附於92年偵字第2012號卷
      第36頁）
    (2)庚○○○附條件買賣合約、動產擔保交易附條件買賣設定
      登記申請書（附於92年偵字第2012號卷第5至7頁）
    (3)壬○○附條件買賣合約（附於92年偵字第2012號卷第88頁
      ）
    (4)對於被告辯解之判斷：
      被告甲○○、壬○○、庚○○○與丁○○有共同詐欺取財
      之犯行甚明。
    犯罪事實（五）
  １、人證：
    (1)證人林樂輝（土地銀行基隆分行理財中心信用貸款經辦）
      於本院93年4月7日審理時之證述，稱：本件現金卡申請是
      否丑○○本人到分行填寫申請書我不清楚，要問承辦人乙○○，我們一定要本人來分行填寫，收件時要看
      對是否本人（詳本院卷第1宗第205頁）、我有當場核對申
      請書上
      頁）
    (2)證人乙○○（土地銀行基隆分行職員）於本院93年5 月18
      日審理時之證述，稱：丑○○申請現金卡是我收件，也負
      責核對他所出具的
      的在職證明是出具扣繳憑單及2 個月的薪資單，是事後傳
      真來的。我收件當時叫他補送過來。我初步看時申請書上
      已經有填寫億能機電業有限公司文字（詳本院卷第2 宗第
      121頁）
    (3)證人丑○○於92年8 月15日偵查中之證述，稱：是甲○○
      帶我去義二路的土銀辦的，字是甲○○寫的，印章是我蓋
      的。（問：你曾任職億能機電？）沒有，我自90年過年前
      就沒工作了、這筆貸款我只拿到4500元（附於92年偵字第
      2012號卷第82、84頁）、於92年7 月15日偵查中稱：我在
      1000元。我沒有真正要辦信貸，甲○○去辦了以後，她說
      要給1000元也沒有給我（附於92年偵字第2012號卷第47頁
      ）、93年1 月30日本院審理時稱：（土銀現金卡申請書及
      融資契約書）簽名不是我簽的，但印章是我的，我蓋的（
      詳本院卷第1宗第60頁）、45000是因為她刷我的現金卡，
      卡是她帶我去銀行辦的，我自己蓋章的，現金卡刷完後她
      也沒有把卡還給我，他說錢會去付，可是都沒有去付。辦
      現金卡時我沒有在億能機電業有限公司上班，我是開拖車
      的（附於本院卷第1 宗第65、66頁）、93年4月7日本院審
      理時稱：土地銀行現金卡融資契約書是我寫的，是我簽的
      名。申請書所附的土地及建物資料是真的，沒有在億能機
      電業上班。當時我沒有工作，之前我住院時，甲○○把我
      的
      把我的
      土銀1 次，我去的那次有拿到卡，但卡被甲○○拿去了，
      當天我有填融資契約書。辦現金卡甲○○沒有給我好處。
      我沒有想要辦現金卡，是甲○○叫我跟她去辦的，她帶我
      去，我就跟她去（詳本院卷第1宗第210、211頁）
  ２、書證：
    (1)丑○○台灣土地銀行現金卡申請、啟用登錄申請書（附於
      92年偵字第2012號卷第61頁）
    (2)丑○○台灣土地銀行「春嬌志明現金卡」交易明細（附於
      92年偵字第3740號卷第23頁）
    (3)丑○○台灣土地銀行客戶歷史交易明細查詢（附於92年偵
      字第2012號卷第103頁）
    (4)丑○○申請土地銀行現金卡所附之各類所得扣繳暨免扣繳
      憑單、億能機電業薪資單（本院卷第1宗83、84頁）
  ３、對於被告辯解之判斷：
    (1)被告甲○○於本院93年4月7日審理時坦承：送件時是我跟
      壬○○一起陪丑○○去土地銀行基隆分行，信用卡申請書
      是當場寫的，時間是92年2月7日，2 月17日有再陪丑○○
      一起去，有拿丑○○之現金卡提領現金，惟辯稱：丑○○
      在土銀有房地的貸款，所以他辦現金卡的額度才會比較高
      ，因為當時他跟前妻打離婚官司要律師費，才要辦現金卡
      ，不是我鼓吹他去辦的。辦下來的現金卡我沒拿走，隔天
      是丑○○要拿現金卡領錢，因為他喝醉沒辦法按鍵，叫我
      幫他操作提款機，領出來的錢，有付85000或95000給律師
      ，另外拿12000 給我付他住院的醫藥費，其他的錢他自己
      拿走。申請現金卡時檢附的扣繳憑單、薪資單何來我不清
      楚云云。
    (2)本院基於下列事證，認為被告上述辯解不足採信：
      依證人丑○○之證述，被告甲○○坦承陪同丑○○去土地
      銀行辦卡及領卡，證人丑○○並無辦卡之真意，持該現金
      卡至提款機操作領款，被告所辯，顯不足採。
    犯罪事實（六）
  １、人證：
    (1)證人癸○○（聯邦銀行總行現金部風險管制組）於本院93
      年4月7日審時理之證述，稱：辛○○國民現金卡申請案有
      附辛○○90年度扣繳憑單及
      卡是由業務子○○親自交給客戶。本件是子○○親自找客
      戶招攬，由子○○親自徵信（詳本院卷第1宗第213頁）
    (2)證人子○○（聯邦銀行東台北銀行職員）於本院93年5 月
      18日審理時之證述，稱：辛○○在聯邦銀行辦理國民現金
      卡是我受理。在庭三位被告我只對辛○○的申請資料有印
      象，因為她領卡後第1 個月就沒繳錢，我有跟主管一起電
      話催收，辛○○都有接電話。我有印象當時她來申請時，
      年了，還是接受她申請。她的申請書並非當場填寫，是同
      行的人收件後介紹過來，當時申請書已填妥，
      也貼好，我有請本人來核對資料，核對資料時辛○○有親
      自帶
      誠，對保時我剛好不在攤位上。辛○○來東台北分行領卡
      時我有看到她，我有核對
      對後交代助理員將卡交給他。當時我發現
      手寫的，我仔細核對輪廓相符（詳本院卷第2宗第124至12
      7 頁）甲○○說是辛○○的表姊，跟申請書上記載一樣（
      本院卷第2宗第129頁）
  ２、書證：
    (1)辛○○聯邦商業銀行國民現金申請書（附於92年偵字第37
      40號卷第18頁）
    (2)辛○○基隆市農會帳戶交易明細表（附於92年偵字第3740
      號卷第41至43頁）
    (3)辛○○聯邦商業銀行國民現金貸款交易明細查詢（附於本
      院卷第2宗第73頁）
  ３、對於被告辯解之判斷：
    (1)被告辛○○矢口否認申請聯邦銀行現金卡，被告甲○○坦
      承有陪辛○○去聯邦銀行領卡，並在銀行以電話對保時，
      自稱為辛○○的表姊，惟辯稱：本件現金卡與伊無關云云
    (2)本院基於下列事證，認為被告上述辯解不足採信：
      依證人林樂輝、子○○之證述及被告甲○○之供述，聯邦
      銀行現金卡確實是被告辛○○親自申請及領卡，並提領現
      金2次之事實應足認定，被告辛○○所辯，不足採信。
      依被告辛○○之供述，被告甲○○拿5、6張申請書給伊填
      寫，並叫伊辦，核卡後，卡片亦由甲○○取走，可見本張
      現金卡亦是被告甲○○要辛○○去辦，並配合銀行之徵信
      ，被告甲○○所辯，顯不足採。
三、論罪及科刑之理由：
（一）核被告甲○○就犯罪事實（一）、（二）、（三）、（四
      ）、（五）、（六）所為，均係犯刑法第339條第1項之詐
      欺取財罪，就犯罪事實（二）、（五）所為，另犯刑法第
      210條、第216條之行使偽造私文書罪，其偽造私文書之低
      度行為，應為行使偽造私文書之高度所吸收，不另論罪。
      又被告先後多次詐欺取財、行使偽造私文書之犯行，時間
      密接，構成要件復相同，顯係基於概括犯意，均為連續犯
      ，各應論以一罪，並加重其刑。被告所犯前開連續詐欺取
      財、連續行使偽造私文書罪間，具有方法結果之牽連犯關
      係，應從一重之連續行使偽造私文書罪處斷。公訴人另認
      被告與辛○○於犯罪事實（二）於92年4月10日、4月14日
      分別持卡消費968元、300元，惟此部份為被告2 人否認，
      然觀卷附2張簽帳單（92發查字第102 號第12-14頁）「辛○○」之簽名，顯與被告辛○○卷附其他簽名不同，此外
      又無其他證據可證此部份係被告2 人所為，因與前揭有罪
      部分有連續關係不另為無罪之諭知。
（二）核被告辛○○就犯罪事實（一）、（二）、（三）、（六
      所為，均係犯刑法第339條第1項之詐欺取財罪，就犯罪事
      實（二）所為，另犯刑法第210條、第216條之行使偽造私
      文書罪，其偽造私文書之低度行為，應為行使偽造私文書
      之高度所吸收，不另論罪。又被告先後多次詐欺取財犯行
      ，時間密接，構成要件復相同，顯係基於概括犯意，為連
      續犯，應論以一罪，並加重其刑。被告所犯前開連續詐欺
      取財、行使偽造私文書罪間，具有方法結果之牽連犯關係
      ，應從一重之行使偽造私文書罪處斷。
（三）被告甲○○就犯罪事實（一）、（二）、（六）與被告辛○○間，就犯罪事實（三）與被告辛○○、丑○○、丁○○間、就犯罪事實（四）與被告壬○○、庚○○○、邱偉
      間、就犯罪事實（五）與丑○○間，分別有犯意聯絡及行
      為分擔，均為共同正犯。
（四）查被告甲○○曾受前揭犯罪事實欄所載有期徒刑之執行完
      畢，有臺灣高等法院被告全國前案紀錄表在卷可稽，其受
      有期徒刑之執行完畢後，5 年以內再犯本件有期徒刑以上
      之罪，為累犯，應遞加重其刑。
（五）本院審酌被告貪圖私利而為本案犯行之動機、目的、手段
      、對社會造成之影響，及渠等品行、智識程度、犯罪後態
      度等一切情狀，分別量處如主文所之刑，被告辛○○併諭
      知易科罰金之折算標準，以示儆懲。
四、另台灣桃園地方法院檢察署檢察官移送併辦意旨（如附件併
    辦意旨書所載），因認被告甲○○犯有竊盜、行使偽造準私
    文書、詐欺、行使變造特種文書、行使偽造私文書之犯行（
    93 年度偵字第19776號）。惟查被告甲○○上開詐欺等罪併
    辦部分，與本案起訴部分時間相隔1 年餘，且犯罪型態不同
    ，難認被告犯本件偽造文書、詐欺案件與上開併辦部分係基
    於概括之犯意為之，與本案即無連續犯之裁判上一罪關係，
    本院無從併辦，應退回檢方另為妥適處理，附此說明。
五、適用之法律依據：
    刑事訴訟法第299條第1項前段，刑法第28條、第56條、第33
    9條第1項、第210條、第216條、第47條、第41條第1 項前段
    ，罰金罰鍰提高標準條例第1條前段、第2條。
本案經檢察官林伯宇到庭執行職務。
中　　華　　民　　國　　94　　年　　4　 　月　　26　　日
                  刑事第二庭審判長法  官  王福康
                                  法  官  徐世禎
                                  法  官  齊  潔
以上正本證明與原本無異。
對於本件判決如有不服，應於收受送達後10日內，向本院提出上
訴書狀，上訴於臺灣高等法院，並按他造當事人之人數附具繕本
。
中　　華　　民　　國　　94　　年　　4 　　月　　26　　日
                                  書記官  莊國南
附錄論罪法條：
中華民國刑法第339條第 1 項：
 (普通詐欺罪)
意圖為自己或第 3 人不法之所有，以詐術使人將本人或第 3 人
之物交付者，處5年以下有期徒刑、拘役或科或併科1,000元以下
罰金。
中華民國刑法第210條：
 (偽造變造私文書罪)
偽造、變造私文書，足以生損害於公眾或他人者，處5 年以下有
期徒刑。
附件：
臺灣桃園地方法院檢察署檢察官併案意旨書
                                     93年度偵字第19776號
    被      告  甲○○（原名王笑芬）
                        女  45歲（民國○○年○○月○○日生）
                        國民身分證統一編號：Ｚ000000000號
                        住基隆市○○區○○路221號3樓
                        居基隆市○○區○○路174巷158號
右被告因違反毒品危害防制條例案件，業經偵查終結，認應移請
併案審理，茲將犯罪事實及證據並所犯法條分敘如左：
一、犯罪事實：甲○○意圖為自己不法之所有，基於概括之犯意
    ，連續於：
  (一)民國九十三年四月十四日凌晨五時許，在高雄市○○區○○
    路一五七號前，竊取正鍊實業有限公司所有之車牌號碼ＺＲ
    ─三九六九號，引擎號碼一ＡＺ0000000號自用小客
    車一輛，得手後將該車引擎號碼磨滅，重行鑄造為劉興智所
    有之車牌號碼五一九六─ＨＧ自用小客車引擎號碼一ＡＺ0
    000000號，使正鍊實業有限公司難以追回該車，足生
    損害於正鍊實業有限公司之財產權益及公眾對於監理機關管
    理車籍正確性之信賴，繼而於九十三年五月十七日下午二時
    許，至桃園縣桃園市○○路○段八八號「一銀當鋪」，出示
    變造劉興智國民身分證及偽造劉興智行車執照，並再汽車買
    賣合約書上偽造劉興智簽名及指印各二枚，典當借據收據上
    偽造劉興智簽名二枚、指印三枚，「一銀當鋪」編號000
    0000號當票上偽造劉興智簽名及指印各一枚，資為劉興
    智借款之證明，佯示劉興智以前開自用小客車持以典當，使
    「一銀當鋪」僱員陳銘君陷於錯誤而貸與新臺幣（下同）五
    十萬元，足生損害於劉興智、「一銀當鋪」之權益及公眾對
    於戶政機關管理個人身分資料及監理機關管理個人車籍資料
    正確性之信賴。
  (二)九十三年四月十九日晚間六時許，再高雄市○○鄉○○路八
    號前，竊取廖隆島所有之車牌號碼九二六二─ＦＣ號、引擎
    號碼一ＡＺ0000000號自用小客車一輛，得手後將該
    車引擎號碼磨滅，重行鑄造為李燕楨所有之車牌號碼五一九
    六─ＦＫ自用小客車引擎號碼一ＡＺ0000000號，使
    廖隆島難以追回該車，足生損害於廖隆島之財產權益及公眾
    對於監理機關管理車籍正確性之信賴，繼而於九十三年五月
    六日晚間六時許，至桃園縣桃園市○○路一○七四號「大華
    當鋪」，出示偽造李燕楨國民身分證及行車執照，並在「大
    華當鋪」收當物品登記簿上偽造李燕楨簽名及指印各一枚，
    「大華當鋪」編號○一三七七○號當票上偽造李燕楨簽名一
    枚、指印三枚，資為李燕楨借款之證明，佯示李燕楨以前開
    自用小客車持以典當，使「大華當鋪」負責人陳金木陷於錯
    誤而貸與五十五萬元，足生損害於李楨燕、陳金木、「大華
    當鋪」之權益及公眾對於戶政機關管理個人身分資料正確性
    之信賴。
  (三)九十三年四月二十三日上午七時許，在臺南市○區○○路五
    三九號前，竊取五里林鋼鐵有限公司所有之車牌號碼六Ｓ─
    七六一三號、引擎號碼一ＡＺ0000000號自用小客車
    一輛，得手後將該車引擎號碼磨滅，重行鑄造為張玉娟所有
    之車牌號碼九九八八─ＨＣ自用小客車引擎號碼一ＡＺ00
    00000號，使五里林鋼鐵有限公司難以追回該車，足生
    損害於該公司之財產權益及公眾對於監理機關管理車籍正確
    性之信賴，繼而於九十三年五月十二日下午三時許，至臺北
    縣中和市○○路○段四七一號「鴻銘當鋪」，出示偽造張玉
    娟國民身分證、行車執照及汽車保險卡，並在切結書上偽造
    張玉娟簽名二枚、指印五枚，委託切結書上偽造張玉娟簽名
    一枚、指印二枚，「鴻銘當鋪」編號ＢＥ○○○○○九號當
    票上偽造張玉娟簽名及指印各一枚，資為張玉娟借款之證明
    ，且以張玉娟名義簽發面額四十五萬元之本票一張供收執，
    佯示張玉娟以前開自用小客車持以典當，使「鴻銘當鋪」負
    責人陳鴻銘陷於錯誤而貸與四十五萬元，足生損害於張玉娟
    、陳鴻銘、「鴻銘當鋪」之權益及公眾對於戶政機關管理個
    人身分資料及監理機關管理個人車籍資料正確性之信賴。
  (四)九十三年四月二十八日上午七時許，在屏東市○○路四八三
    號前，竊取吳達雲所有之車牌號碼二五五三─ＪＰ號、引擎
    號碼一ＡＺ0000000號自用小客車一輛，得手後將該
    車引擎號碼磨滅，重行鑄造為鄭文榮所有之車牌號碼二六○
    八─ＦＬ自用小客車引擎號碼一ＡＺ0000000號，使
    吳達雲難以追回該車，足生損害於吳達雲之財產權益及公眾
    對於監理機關管理車籍正確性之信賴，繼而與傅志強（另行
    提起公訴）、張閔富基於犯意之聯絡，由張閔富出面以二萬
    元代價，委由傅志強於九十三年五月七日晚間六時許，至桃
    園縣桃園市○○路一○七四號「大華當鋪」，出示偽造鄭文
    榮國民身分證及行車執照，並在「大華當鋪」收當物品登記
    簿上偽造鄭文榮簽名及指印各一枚，「大華當鋪」編號○二
    七四九○號當票上偽造鄭文榮簽名一枚、指印二枚，資鄭文
    榮借款之證明，佯示鄭文榮以前開自用小客車持以典當，使
    「大華當鋪」負責人陳金木陷於錯誤而貸與十五萬元，足生
    損害於鄭文榮、陳金木、「大華當鋪」之權益及公眾對於戶
    政機關管理個人身分資料及監理機關管理個人車籍資料正確
    性之信賴。
  (五)九十三年四月二十日上午八時許，在高雄市○○區○○里○○○路，竊取黃元明所有之車牌號碼ＺＰ─九三八一號、引
    擎號碼一ＡＺ0000000號自用小客車一輛，得手後將
    該車引擎號碼磨滅，重行鑄造為邱天生所有之車牌號碼八五
    六九─ＨＧ自用小客車引擎號碼一ＡＺ0000000號，
    使黃元明難以追回該車，足生損害於黃元明之財產權益及公
    眾對於監理機關管理車籍正確性之信賴，繼而於九十三年五
    月七日晚間六時許，至桃園縣桃園市○○路一○七四號「大
    華當鋪」，出示變造邱天生國民身分證及偽造邱天生行車執
    照、汽車保險卡，並在「大華當鋪」編號○○○四五○號當
    票上偽造邱天生簽名及指印各一枚，佯示邱天生以前開自用
    小客車持以典當，使「大華當鋪」負責人陳金木陷於錯誤而
    貸與五十萬元，足生損害於邱天生、陳金木、「大華當鋪」
    之權益及公種對於戶政機關管理個人身分資料及監理機關管
    理個人車籍資料正確性之信賴。案經臺北縣政府警察局海山
    分局報告偵辦。
二、證據清單及待證事實：
┌──┬───────────┬──────────┐
│編號│證                  據│待    證    事    實│
├──┼───────────┼──────────┤
│ 一 │證人許月桃之證詞      │犯罪事實一          │
├──┼───────────┼──────────┤
│ 二 │證人劉興智之證詞      │犯罪事實一          │
├──┼───────────┼──────────┤
│ 三 │證人陳銘君之證詞      │犯罪事實一          │
├──┼───────────┼──────────┤
│ 四 │車牌號碼ＺＲ─三九六九│犯罪事實一          │
│    │號自用小客車車籍資料附│                    │
│    │卷                    │                    │
├──┼───────────┼──────────┤
│ 五 │偽造劉興智簽署汽車買賣│犯罪事實一          │
│    │合約、典當借據收據及當│                    │
│    │票各一紙扣案          │                    │
├──┼───────────┼──────────┤
│ 六 │車牌號碼五一九六─ＨＧ│犯罪事實一          │
│    │自用小客車相片影本一份│                    │
│    │附卷                  │                    │
├──┼───────────┼──────────┤
│ 七 │證人廖隆島之證詞      │犯罪事實二          │
├──┼───────────┼──────────┤
│ 八 │證人李燕楨之證詞      │犯罪事實二          │
├──┼───────────┼──────────┤
│ 九 │證人陳金木之證詞      │犯罪事實二          │
├──┼───────────┼──────────┤
│ 十 │車牌號碼九二六二─ＦＣ│犯罪事實二          │
│    │自用小客車車籍資料一份│                    │
│    │附卷                  │                    │
├──┼───────────┼──────────┤
│十一│偽造李燕楨簽署之收當物│犯罪事實二          │
│    │品登記簿及當票各一紙扣│                    │
│    │案                    │                    │
├──┼───────────┼──────────┤
│十二│偽造李燕楨國民身分證影│犯罪事實二          │
│    │本及行車執照各一紙扣案│                    │
├──┼───────────┼──────────┤
│十三│證人陳秀芬之證詞      │犯罪事實三          │
├──┼───────────┼──────────┤
│十四│證人張玉娟之證詞      │犯罪事實三          │
├──┼───────────┼──────────┤
│十五│證人陳鴻銘之證詞      │犯罪事實三          │
├──┼───────────┼──────────┤
│十六│偽造張玉娟國民身分證、│犯罪事實三          │
│    │行車執照、汽車保險卡影│                    │
│    │本                    │                    │
├──┼───────────┼──────────┤
│十七│證人張玉娟換領國民身分│犯罪事實三          │
│    │證申請書              │                    │
├──┼───────────┼──────────┤
│十八│證人吳達雲之證詞      │犯罪事實四          │
├──┼───────────┼──────────┤
│十九│證人鄭文榮之證詞      │犯罪事實四          │
├──┼───────────┼──────────┤
│二十│證人陳金木之證詞      │犯罪事實四          │
├──┼───────────┼──────────┤
│二一│偽造鄭文榮簽署之收當物│犯罪事實四          │
│    │品登記簿及當票各一紙扣│                    │
│    │案                    │                    │
├──┼───────────┼──────────┤
│二二│車牌號碼二五五三─ＪＰ│犯罪事實四          │
│    │自用小客車車籍資料一份│                    │
├──┼───────────┼──────────┤
│二三│車牌號碼○九三六─ＦＫ│犯罪事實四          │
│    │自用小客車相片影本一份│                    │
│    │附卷                  │                    │
├──┼───────────┼──────────┤
│二四│國瑞汽車股份有限公司九│犯罪事實四          │
│    │十三年七月十四日（九三│                    │
│    │）國品字第○二八號鑑定│                    │
│    │函                    │                    │
├──┼───────────┼──────────┤
│二五│偽造鄭文榮國民身分證影│犯罪事實四          │
│    │本及行車執照各一紙扣案│                    │
├──┼───────────┼──────────┤
│二六│證人陳金木之證詞      │犯罪事實五          │
├──┼───────────┼──────────┤
│二七│證人邱天生之證詞      │犯罪事實五          │
├──┼───────────┼──────────┤
│二八│偽造邱天生簽署之收當物│犯罪事實五          │
│    │品登記簿影本一紙附卷及│                    │
│    │及當票各一紙及當票一紙│                    │
│    │扣案                  │                    │
├──┼───────────┼──────────┤
│二九│偽造邱天生            │犯罪事實五          │
├──┼───────────┼──────────┤
│三十│變造邱天生國民身分證及│犯罪事實五          │
│    │偽造邱天生行車執照、汽│                    │
│    │車保險卡各一紙扣案    │                    │
├──┼───────────┼──────────┤
│三一│車牌號碼ＺＰ─九三八一│犯罪事實五          │
│    │號自用小客車車籍資料一│                    │
│    │份附卷                │                    │
├──┼───────────┼──────────┤
│三二│內政部警政署刑事警察局│犯罪事實一、四      │
│    │九十三年七月十六日刑紋│                    │
│    │字第○九三○一四六四四│                    │
│    │二號鑑驗書一份        │                    │
├──┼───────────┼──────────┤
│三三│內政部警政署刑事警察局│犯罪事實三          │
│    │九十三年七月十二日刑紋│                    │
│    │字第○九三○○二四三八│                    │
│    │五號鑑驗書一份        │                    │
├──┼───────────┼──────────┤
│三四│0000000000號│全部犯罪事實        │
│    │行動電話通聯紀錄一份  │                    │
├──┼───────────┼──────────┤
│三五│0000000000號│全部犯罪事實        │
│    │、0000000000│                    │
│    │號、000000000│                    │
│    │四號、00000000│                    │
│    │二七號、0000000│                    │
│    │五六八號行動電話申請資│                    │
│    │料                    │                    │
├──┼───────────┼──────────┤
│三六│查獲車輛引擎號碼電解還│全部犯罪事實        │
│    │原相片一份            │                    │
├──┼───────────┼──────────┤
│三七│同案被告傅志強之供詞  │犯罪事實四          │
└──┴───────────┴──────────┘
三、所犯法條：按汽車引擎號碼，乃表示機車製造廠商出廠之年
    度及批號，並表彰其品質及信譽，該號碼並與車牌號碼合為
    特定機車所有權歸屬之證明，他人不得擅行更改，依刑法第
    二百二十條第一項規定，應以私文書論（最高法院六十六年
    臺上字第一九六一號判例意旨參照）。核被告甲○○竊車並
    磨滅改造引擎號碼，資以典當借款之行為，係犯刑法第三百
    二十條第一項之竊盜、同法第二百十六條、第二百二十條第
    一項、第二百十條之行使偽造準私文書及同法第三百三十九
    條第一項之詐欺取財罪嫌。又被告行使偽造、變造國民身分
    證、行車執照或汽車保險卡之行為，係犯刑法第二百十六條
    、第二百十二條之行使偽造變造特種文書罪嫌。再被告於「
    一銀當鋪」汽車買賣合約書、典當借款收據、編號0000
    000號當票、「大華當鋪」收當物品登記簿、編號○一三
    七七○號當票、「鴻銘當鋪」切結書、委託切結書、編號Ｂ
    Ｅ○○○○○九號當票、「大華當鋪」編號○○○四五○號
    當票、「大華當埔」編號○○○四五○號當票上偽造他人簽
    名及捺印，並持以行使，係犯刑法第二百十六條、第二百十
    條之行使偽造私文書罪嫌；其偽造署押為偽造私文書之部分
    行為，又偽造私文書之低度行為為行使之高度行為吸收，均
    不另論罪。至被告犯罪事實三所為，除前開論罪外，另犯刑
    法第二百零一條第二項之行使偽造有價證券罪嫌；其偽造之
    低度行為為行使之高度行為吸收，亦不另論罪。被告就犯罪
    事實四所為行使偽造私文書、行使偽造特種文書及詐欺取財
    部分犯行與傅志強間，有犯意聯絡及行為分擔，為共同正犯
    。又被告先後多次竊盜、行使偽造準私文書、詐欺取財、行
    使偽造變造特種文書及行使偽造私文書之犯行，均時間緊接
    ，所犯係構成要件相同之罪，顯係基於概括犯意反覆為之，
    均為連續犯，應論以一罪並依法加重其刑。再被告前開連續
    犯行與行使偽造有價證券間，有方法目的之牽連關係，均係
    牽連犯，應依刑法第五十五條之規定，論以較重之行使偽造
    有價證券罪。
四、被告甲○○前因詐欺取財、行使偽造私文書等案件，經臺灣
    基隆地方法院檢察署檢察官於九十三年一月二日以九十二年
    度偵字第二○一二、三三六三、三四九三、三七四○號提起
    公訴，現由臺灣基隆地方法院以九十三年度訴字第一七號分
    案審理中，此有前開起訴書、本署刑案資料查註紀錄表及臺
    灣高等法院被告全國前案紀錄表各一份在卷為憑。經查被告
    本件所為詐欺取財及行使偽造私文書之行為，與前開案件所
    涉詐欺取財及行使偽造私文書之犯行，有連續犯之裁判上一
    罪關係，為同一案件。
    此    致
臺灣基隆地方法院
中　　華　　民　　國　　94　　年　　01　　月　　10　　日
                              檢察官  嵇  佩  晶
